臺灣板橋地方法院刑事判決　　　　　　94年度交簡上字第55號
上　訴　人　臺灣板橋地方法院檢察署檢察官
被　　　告　甲○○
上列被告因公共危險案件，上訴人不服本院於民國94年2 月25日
所為93年度交簡字第1048號第一審判決（聲請案號：93年度偵字
第17050 號），提起上訴，本院管轄之第二審合議庭判決如下：
    主  文
上訴駁回。
    事實及理由
一、本案經本院審理結果，認第一審以被告甲○○所為係犯刑法
    第185 條之4 之駕駛動力交通工具肇事致人受傷而逃逸罪，
    判處有期徒刑6 月，如易科罰金以300 元折算1 日，併宣告
    緩刑2 年，其認事用法均無違誤，量刑及所為緩刑之宣告亦
    屬適當，應予維持，除應補充被告於本院審理時為認罪之陳
    述外，餘均引用第一審判決書所載之事實、證據及理由（如
    附件）。
二、上訴人臺灣板橋地方法院檢察署檢察官上訴意旨略以：被告
    迭於偵、審中矢口否認犯罪，態度不佳，雖已與被害人達成
    和解，然此無非為脫免過失傷害罪責，尚難據此逕認被告無
    再犯之虞，蓋被告既不認其有罪，如何期望其日後知所謹慎
    ？況刑法第185 條之4 所以新增規定，係以保護被害人為優
    先，避免因肇事者之逃逸致生死亡或重傷之結果，本件被告
    肇事逃逸，已屬不該，又迭次矢口否認犯罪，詎原審竟認其
    當知所謹慎，信無再犯之虞，所宣告之刑以暫不執行為適當
    ，顯屬無據，既無證據證明被告有悔改之意而無再犯之虞，
    原審宣告緩刑，自有不當。為此難認原判決妥適，請求撤銷
    另為適當之判決等語。
三、原審判決所認定被告甲○○肇事逃逸之犯罪事實，業據被告
    於本院審理時坦承不諱，核與被害人王雪於警詢及偵訊時指
    述之情節相符，並有證人王文能於偵訊時之證詞可稽，此外
    復有交通事故處理現場草圖報告表、道路交通事故現場圖、
    道路交通事故調查報告表(一)、(二)、道路交通事故肇事逃逸追
    查表、財團法人恩主公醫院診斷證明書、車籍作業系統－查
    詢認可資料表各1 件、現場及車輛照片24幀在卷可證，事證
    至為明確。原審判決認事用法，經核於法並無不合，量刑亦
    屬妥適。上訴意旨雖以被告於偵查中否認犯罪（本件原審係
    以書面審理，未經傳喚被告到庭表示意見，上訴人稱被告迭
    於偵、「審」中否認犯罪，應係筆誤），難期被告日後知所
    謹慎，認原審判決宣告緩刑2 年有所不當等語。惟查：被告
    前無任何犯罪紀錄，有臺灣高等法院被告前案紀錄表附卷可
    稽，符合刑法第74條第1 款所定情形，其因一時失慮致犯刑
    章，事後已與被害人達成和解，有臺北縣鶯歌鎮調解委員會
    調解書影本1 件存卷可憑，雖於案發之初在警詢及檢察官偵
    訊時否認犯罪，然於本院審理時，業已坦承犯行，並表明伊
    知道錯了，以後開車會小心，不會再犯同樣錯誤等語，堪認
    其於檢察官聲請簡易判決處刑後，已有悔意，經此偵、審程
    序、民事賠償及刑之宣告教訓，日後當知謹慎，而無再犯之
    虞，原審判決認所宣告之刑以暫不執行為適當，併宣告緩刑
    2 年，以啟自新，洵無違法或不當之處。上訴意旨執持前詞
    ，指摘原判決不當，為無理由，應予駁回。
據上論斷，應依刑事訴訟法第455 條之1 第1 項、第3 項、第36
8 條、第373 條，判決如主文。
本案經檢察官李吉祥到庭執行職務。
中　　華　　民　　國　　94　　年　　6 　　月　　30　　日
                    交通法庭  審判長法　官　彭全曄
                                    法　官　鄧雅心
                                    法　官　朱嘉川
以上正本證明與原本無異。
不得上訴。
                                    書記官　陳聖儒
中　　華　　民　　國　　94　　年　　3 　　月　　22　　日
附件：
